臺灣高雄地方法院刑事判決　　　　　　　 110年度訴字第42號
公　訴　人　臺灣高雄地方檢察署檢察官
被　　　告　阮柏璋
指定辯護人　本院公設辯護人　林易志
上列被告因違反毒品危害防制條例等案件，經檢察官提起公訴（
109年度偵字第19980號、109年度偵字第12631號），本院判決如
下：
    主  文
阮柏璋共同運輸第三級毒品，處有期徒刑參年拾月。又持有第二
級毒品，處拘役伍拾日，如易科罰金，以新臺幣壹仟元折算壹日
。
扣案如附表一及附表三編號1、6所示之物，均沒收；附表二編號
1、2所示之物均沒收銷燬。未扣案之犯罪所得現金新臺幣參萬元
沒收，於全部或一部不能沒收或不宜執行沒收時，追徵其價額。
    事  實
一、阮柏璋明知依替唑侖（Etizolam，俗稱一粒眠）、3,4-亞甲
    基雙氧苯基乙基胺戊酮（N-Ethylpentylone），屬毒品危害
    防制條例所列管之第三級毒品，不得非法運輸，亦屬行政院
    依懲治走私條例第2條第3項規定公告之管制進出口物品，不
    得私運出口，竟與李建村（本院另行審結）、吳冠勳（檢察
    官另行偵辦）共同基於運輸第三級毒品、私運管制物品出口
    之犯意聯絡（起訴書贅載「行使偽造私文書」，業經公訴檢
    察官更正），由李建村於民國109年5月12日凌晨在高雄市○
    ○○路00號之屈臣氏，收取吳冠勳交付之袋子，裡面裝有現
    金新臺幣（下同）3萬元，及第三級毒品依替唑侖（Etizola
    m，俗稱一粒眠）成分之橘色圓形藥錠15130顆、第三級毒品
    3,4-亞甲基雙氧苯基乙基胺戊酮（N-Ethylpentylone）成分
    之白色粉末1袋。之後李建村在高雄市○鎮區○○○路00號6
    樓之8居處將前開毒品夾藏在洋芋片、泡麵等物品內，封裝
    成3個箱子。於109年5月12日16時許，李建村搭計程車至高
    雄市鹽埕區鹽埕郵局附近停車場，將前開3個夾藏毒品的箱
    子交給阮柏璋，由阮柏璋帶著上開3個箱子搭計程車到鹽埕
    郵局辦理寄送至美國紐約手續後回到停車場，李建村將吳冠
    勳交付之3萬元其中2萬4000元給阮柏璋，剩餘6000元則因向
    阮柏璋借款，而由李建村取走。嗣前開3個箱子於翌（13）
    日8時40分在桃園國際機場郵件處理中心為警察覺有異，開
    拆查驗後，發現夾藏含有第三級毒品依替唑侖（Etizolam，
    俗稱一粒眠）成分之橘色圓形藥錠15130顆、第三級毒品3,4
    -亞甲基雙氧苯基乙基胺戊酮（N-Ethylpentylone）成分之
    白色粉末1袋，予以扣案如附表一所示。
二、阮柏璋另基於持有第二級毒品甲基安非他命之犯意，於103
    年間在不詳地點自不詳人士取得如附表二編號1至2所示之甲
    基安非他命2包後，放置在臺北市○○區○○路○段00○00
    號6樓居處。
三、嗣警方為追查前開夾藏毒品案件，於109年6月16日8時32分
    許至阮柏璋位於臺北市○○區○○路○段00○00號6樓居處
    搜索，扣得如附表二所示之物；又於同日13時30分許至李建
    村位於高雄市○鎮區○○○路00號6樓之8居處搜索，扣得如
    附表三所示之物。
四、案經內政部警政署航空警察局高雄分局報告臺灣高雄地方檢
    察署檢察官偵查起訴。
    理  由
一、證據能力：
    被告以外之人於審判外之言詞或書面陳述，除法律有規定者
    外，不得作為證據，刑事訴訟法第159條第1項定有明文。又
    被告以外之人（包括證人、鑑定人、告訴人、被害人及共同
    被告等）於審判外之陳述，雖不符刑事訴訟法第159條之1至
    之4等4條之規定，而經當事人於審判程序同意作為證據，法
    院審酌該言詞陳述或書面陳述作成時之情況，認為適當者，
    亦得為證據，刑事訴訟法第159條之5第1項亦有規定。查本
    判決所引用之證據資料屬於被告以外之人於審判外之言詞、
    書面陳述者，雖為傳聞證據，然檢察官、被告阮柏璋及其辯
    護人於本院審理時均表示同意有證據能力（見本院卷第117
    頁），且查無符合刑事訴訟法第159條之1至之4之情形，復
    經本院於調查證據程序逐一提示並告以要旨，基於尊重當事
    人對於傳聞證據之處分權，及證據資料愈豐富愈有助於真實
    發現之理念，本院審酌上開證據作成時之情況，無不當取供
    或違反自由意志而陳述等情形，且均與本案待證事實具有關
    聯性，認為以之作為本案之證據亦屬適當，自均具有證據能
    力，而得採為認定被告犯罪事實之證據。
貳、實體方面：
一、認定犯罪事實所憑之證據及理由：
  ㈠事實一部分：
    此部分犯行，經被告於本院審理時坦承不諱（本院卷第172
    頁），核與證人即共同被告李建村於警詢、偵查中（內政部
    警政署航空警察局高雄分局航警高分偵字第1090007360號卷
    《下稱警卷》第8至13、14至22頁，臺灣高雄地方檢察署109
    年度偵字第12631號卷《下稱偵一卷》第139至143、241至
    243頁）、證人即桃園機場航空郵件處理中心連絡員鄭宇翔
    於警詢時之證述相符（警卷第50至51頁），並有財政部關務
    署臺北關扣押貨物運輸工具收據及搜索筆錄、搜索現場照片
    （警卷第135至139頁）、內政部警政署刑事警察局、內政部
    警政署航空警察局高雄分局之搜索扣押筆錄、扣押物品目錄
    表（警卷第58至61、63至67頁）、監視器畫面照片（警卷第
    91至99頁、偵一卷第189至211頁）、扣押物品照片（警卷第
    121至129頁、偵一卷第311至331頁）、國際快捷郵件寄件人
    聯(編號：EZ000000000TW、編號：EZ000000000TW、編號：
    EZ000000000TW)（警卷第118至120頁）、李建村通訊軟體對
    話紀錄頁面翻拍照片（偵一卷第213至215頁）在卷可稽。而
    毒品包裹外箱經送指紋鑑定之結果，其中編號1、8、13指紋
    ，依序與阮柏璋指紋卡之右中、左中、右拇指指紋相符，有
    內政部警政署刑事警察局109年6月16日刑紋字第10900549
    90號鑑定書在卷可佐（警卷第106至116頁）。另扣案如附表
    一所示之物，經送鑑之結果，編號1-1、2-1、3-1:橘色圓形
    錠劑27粒及碎塊，淨重5.9660公克，取樣0.0509公克，餘重
    5.9151公克，檢出Etizolam成分。編號2-2，混有白色結晶
    之白色粉末1袋，實稱毛重3,0530公克（含1袋），淨重2.85
    20公克，取樣0.0011公克，餘重2.8509公克，檢出N-Ethylp
    entylone成分，有交通部民用航空局航空醫務中心109年5月
    13日航藥鑑字第0000000號毒品鑑定書為證（警卷第131至
    132頁）。再送鑑定之結果，一粒眠，15110粒，經檢視均為
    橘色圓形藥錠，外觀型態均相似，隨機抽取2顆磨混鑑定。
    總淨重3112.66公克，共取0.42公克鑑定用罄，總餘3112.24
    公克，檢出微量第三級毒品「依替唑侖」（Etizolam）成分
    ，有內政部警政署刑事警察局109年8月4日刑鑑字第1090056
    127號鑑定書附卷可稽（警卷第117頁）。
  ㈡事實二部分：
    被告對於上開持有第二級毒品犯行，於偵查、本院審理時均
    坦承不諱（偵一卷第136頁、本院卷第172頁），並有內政部
    警政署刑事警察局搜索扣押筆錄、扣押物品目錄表（警卷第
    58至61頁）在卷為憑，而扣案如附表二編號1至2所示之白色
    結晶經送驗後，均檢出第二級毒品甲基安非他命成分，檢驗
    前淨重10.136公克、檢驗後淨重10.126公克；檢驗前淨重0.
    739公克、檢驗後淨重0.729公克，有高雄市立凱旋醫院109
    年7月1日高市凱醫驗字第64893號濫用藥物成品檢驗鑑定書
    （警卷第141頁）在卷可參。
  ㈢足認被告之自白與事實相符，並有證據補強，自可採為論罪
    科刑之依據。本案事證明確，被告二次犯行洵堪認定，均應
    依法論科。
二、論罪科刑：
  ㈠毒品危害防制條例之新、舊法比較：
  1.按行為後法律有變更者，適用行為時之法律。但行為後之法
    律有利於行為人者，適用最有利於行為人之法律，刑法第2
    條第1 項定有明文。本條項規定所稱「行為後法律有變更者
    」，係指犯罪構成要件有擴張、減縮，或法定刑度有變更等
    情形，故行為後應適用之法律有上述變更之情形者，法院應
    綜合其全部罪刑之結果而為比較適用。
  2.被告為上開事實一、二所示犯行後，109年1月15日經總統以
    華總一義字第10900004091號令修正公布之毒品危害防制條
    例第4條、第17條及第11條，已於自同年7月15日起施行。經
    比較修正前後之法律：毒品危害防制條例第4條第3項原規定
    「製造、運輸、販賣第三級毒品者，處7年以上有期徒刑，
    得併科新臺幣700萬元以下罰金。」，嗣於修法後提高其罰
    金刑為「得併科新臺幣1000萬元以下罰金」；同條例第17條
    第2項原規定「犯第4條至第8條之罪於偵查及審判中均自白
    者，減輕其刑。」，嗣修正為「犯第4條至第8條之罪於偵查
    及歷次審判中均自白者，減輕其刑。」則修正後偵審自白減
    輕之要件較嚴格，亦即修法後除須於偵查中自白外，尚須於
    歷次審判中均自白，始得邀寬減之典。另同條例第11條第2
    項則就罰金刑之法定刑上限由新臺幣3萬元提高為20萬元，
    經綜合比較結果，當以舊法對被告較為有利。
  ㈡再查依替唑侖（Etizolam，俗稱一粒眠）、3,4-亞甲基雙氧
    苯基乙基胺戊酮（N-Ethylpentylone），為毒品危害防制條
    例第2條第2項第3款所列之第三級毒品，亦屬行政院依懲治
    走私條例第2條第3項規定公告之「管制物品管制品項及管制
    方式」第1項第3款之管制進出口物品，不限其數額，均不得
    私運。次按運輸毒品罪之成立，並非以所運輸之毒品已運抵
    目的地為要件；區別既遂、未遂之依據，以已否起運離開現
    場為準，如已起運離開現場，其運輸行為即已完成，不以達
    到目的地為既遂之條件（最高法院98年度台上字第3836號判
    決意旨參照）。且運輸毒品罪之成立，並不以兩地間直接搬
    運輸送移轉存置於特定地點為限，其以迂迴、輾轉方法，利
    用不相同之運輸工具、方法，將特定之毒品移轉運送至終極
    目的地者，其各階段之運送行為，均不失為運輸行為之一種
    。又按懲治走私條例第2條之罪，所謂出口，係指由我國海
    港、航空機場或陸地邊境向國外運輸者而言；其私運之方式
    ，不論為海運、空運或陸運，或數方式併用，均屬之；如對
    於私運管制物品出口之構成犯罪事實，已開始實行者，即屬
    著手，而以運出國境為既遂（最高法院88年度台上字第2489
    號判決意旨參照）。準此，私運管制物品進口須已運入國境
    ，私運管制物品出口則須已運出國境，方能論以既遂。查本
    案裝有第三級毒品之箱子既經共同被告李建村在鹽埕郵局附
    近停車場交付給被告阮柏璋至鹽埕郵局起運，則被告阮柏璋
    所犯本案共同運輸第三級毒品犯行已既遂，惟該第三級毒品
    既尚未運出國境即在桃園機場航空郵件處理中心，經警員會
    同海關人員查扣，是私運管制物品出口犯行應屬未遂。
  ㈢核被告就事實一所為，係犯修正前毒品危害防制條例第4條
    第3項運輸第三級毒品罪及懲治走私條例第2條第2項、第1項
    私運管制物品出口未遂罪。就事實二所為，係犯修正前毒品
    危害防制條例第第11條第2項之持有第二級毒品罪。起訴意
    旨認為事實一構成私運管制物品出口既遂罪，容有誤會，惟
    僅行為態樣有既遂、未遂之分，無庸變更起訴法條。被告就
    事實一之部分，係以一行為，同時觸犯運輸第三級毒品罪及
    私運管制物品出口未遂罪，為想像競合犯，應依刑法第55條
    前段規定，從一重論以運輸第三級毒品罪。被告阮柏璋與李
    建村、吳冠勳等人，就事實一之運輸第三級毒品犯行，有犯
    意聯絡及行為分擔，應論以共同正犯。另被告就事實一、二
    所示犯行，犯意各別，行為互殊，應予分論併罰。
  ㈣刑之減輕事由
  1.按刑法第59條規定犯罪之情狀可憫恕者，得酌量減輕其刑，
    其所謂「犯罪之情狀」，與同法第57條規定科刑應審酌之一
    切情狀，並非有截然不同之領域，於裁判上酌減其刑時，應
    就犯罪之一切情狀，予以全盤考量，審酌其犯罪有無可憫恕
    之事由（即有無特殊之原因與環境，在客觀上足以引起一般
    同情，以及宣告法定低度刑，是否猶嫌過重等等），以為判
    斷（最高法院95年度台上字第6157號判決參照）。而修正前
    運輸第三級毒品罪之法定刑為「無期徒刑或7年以上有期徒
    刑，得併科700萬元以下罰金」，然同為運輸第三級毒品之
    人，其原因動機不一，犯罪情節未必盡同，倘情節輕微者，
    雖有問責之必要性，惟如一律依毒品危害防制條例第4條論
    以運輸毒品之重罪，實屬法重情輕，且亦無足與真正長期、
    大量運輸毒品之犯行區別。是於此情形，倘依其情狀予以酌
    減其刑，即足以懲儆，並可達防衛社會之目的者，自非不可
    依客觀之犯行與主觀之惡性二者加以考量其情狀是否有可憫
    恕之處，適用刑法第59條之規定酌量減輕其刑，期使個案裁
    判之量刑，能斟酌至當，符合比例原則。
  2.查本案被告運輸第三級毒品，固助長毒品流通，戕害國人健
    康，然考量其行為時為28歲，年紀尚輕，於本院之前並無毒
    品前科，有臺灣高等法院被告前案紀錄表在卷可憑。被告自
    陳係因父親罹患癌症，需要醫療費用，始挺而走險為本案運
    輸第三級毒品犯行，有臺北市立聯合醫院門診病歷及戶籍謄
    本在卷可參（本院卷第187-199頁），應屬可採。被告於本
    案擔任前往郵局寄送毒品之角色，並非主要核心成員，參與
    主導程度非深，其之惡性較諸專門大量走私或大量運輸毒品
    轉售牟取暴利之毒梟有別，且本案毒品甫在航空郵件處理中
    心即遭全部查扣，幸未發生外流毒害他人之實害，衡其犯罪
    情狀縱使量處法定最低刑度仍嫌過重，在客觀上顯非不可憫
    恕，爰依刑法第59條規定酌減其刑。
  ㈤刑罰裁量：
  1.爰以行為人之責任為基礎，審酌被告為獲取利益而參與共同
    運輸毒品，所為有害於整體社會秩序，且運輸之含第三級毒
    品依替唑侖藥錠數量非少，另其明知國家禁絕毒品之法令，
    仍犯本件持有第二級毒品犯行，固應予非難。惟念被告犯後
    在本院坦承犯行，本案幸因在桃園機場航空郵件處理中心為
    警查獲而防堵毒品流通，被告係依同案被告李建村之指示而
    前往郵局寄送包裹，尚未居於上游主導地位，為籌措父親醫
    療費用鋌而走險之犯罪動機、目的，及自述高中畢業之教育
    智識程度，現在待業中，經濟狀況普通之生活狀況（本院卷
    第184頁），先前並無毒品犯罪前科之素行，及所持有第二
    級毒品之重量及期間長短等一切情狀，分別量處如主文第1
    項所示之刑，並就所犯持有第二級毒品罪部分，諭知易科罰
    金之折算標準。
  2.因被告所犯2罪，分別為得易科罰金之罪與不得易科罰金之
    罪，依刑法第50條第1項但書第1款規定，本判決不定其應執
    行刑，被告得依刑法第50條第2項規定，於本案確定後，另
    行請求檢察官聲請定應執行刑，附此敘明。
三、沒收（銷燬）與否之說明：
  ㈠扣案物：
  1.扣案如附表一編號1至2所示之物，均含有第三級毒品成分，
    已如前述，且被告對於未抽驗部分與抽驗部分之成分相同，
    並無意見（本院卷第175至177頁），均屬違禁物，不問屬於
    犯罪行為人與否，均應依刑法第38條第1項規定宣告沒收；
    又附表一編號2所示盛裝毒品之包裝袋，因與殘留其上之毒
    品無法完全析離，且無析離之實益與必要，應併同沒收。至
    毒品送鑑耗損之部分，既已滅失，自無庸宣告沒收。
  2.扣案如附表二編號1至2所示之白色結晶2包，均檢出第二級
    毒品甲基安非他命成分，不論屬於犯人與否，應依毒品危害
    防制條例第18條第1項前段規定，宣告沒收銷燬。另包裝上
    開毒品之包裝袋，因與其上所殘留之毒品難以析離，且無析
    離之實益與必要，均應視同毒品，一併沒收銷燬之。至送驗
    耗損部分之毒品因已滅失，不另宣告沒收銷燬。
  3.扣案如附表二編號3至10所示之物，經被告供稱為其所有，
    但與本案無關等語（警卷第2頁、偵一卷第135頁、本院卷第
    141頁），卷內並無證據證明與本案有關，且附表二編號10
    為被告犯案所穿衣物，屬證據性質，均不予宣告沒收。
  4.扣案如附表三編號1所示之物，經同案被告李建村供稱係其
    所有供本案聯繫運輸毒品所用（警卷第12頁）；編號6所示
    之物，則係供運輸第三級毒品犯行時寄送毒品所用之物，為
    本案犯罪所用之物，不問屬於犯罪行為人與否，均應依毒品
    危害防制條例第19條第1項規定宣告沒收。其餘如附表三編
    號2至5、7至9所示扣案物，雖為共同被告李建村所有，然與
    本案無關，經李建村供述明確（警卷第9頁），均不予宣告
    沒收。
  ㈡犯罪所得
  1.按犯罪所得，屬於犯罪行為人者，沒收之。前二項沒收，於
    全部或一部不能沒收或不宜執行沒收時，追徵其價額，刑法
    第38條之1第1項前段、第3項分別定有明文。
  2.被告就本案運輸毒品犯行，自承獲有30,000元之報酬（本院
    卷第183頁，其再將其中6,000元借給李建村，仍屬被告之獲
    益），堪認被告本案之犯罪所得為30,000元，雖未扣案，仍
    應依刑法第38條之1第1項前段、第3項規定於其犯行項下宣
    告沒收，於全部或一部不能沒收或不宜執行沒收時，追徵其
    價額。
據上論斷，應依刑事訴訟法第299 條第1 項前段，判決如主文。
本案經檢察官伍振文提起公訴，檢察官姜麗儒到庭執行職務。
中    華    民    國   110    年    12    月    14    日
                  刑事第十庭  審判長法  官  曾鈴媖
                                    法  官  吳俞玲
                                    法  官  陳美芳
以上正本證明與原本無異。
如不服本判決應於收受送達後20日內向本院提出上訴書狀，並應
敘述具體理由；如未敘述上訴理由者，應於上訴期間屆滿後20日
內向本院補提理由書（均須按他造當事人之人數附繕本）「切勿
逕送上級法院」。
如因疫情而遲誤不變期間，得向法院聲請回復原狀。
中    華    民    國   110    年    12    月    14    日
                                    書記官  徐美婷
附表一：
┌──┬─────────┬────────────────────────┬───┐
│編號│物品名稱          │說明                                            │宣告沒│
│    │                  │                                                │收與否│
├──┼─────────┼────────────────────────┼───┤
│1   │依替唑侖15130顆   │一、編號1-1、2-1、3-1:橘色圓形錠劑27粒及碎塊，淨│沒收  │
│    │（Etizolam，俗稱一│    重5.9660公克，取樣0.0509公克，餘重5.9151公克│      │
│    │粒眠）            │    ，檢出Etizolam成分。                        │      │
│    │（毛重約4688克）  │    （見警卷第131至132頁鑑定書）                │      │
│    │                  │二、送驗證物：一粒眠，15110粒，經檢視均為橘色圓 │      │
│    │                  │    形藥錠，外觀型態均相似，隨機抽取2顆磨混鑑定 │      │
│    │（見警卷第135頁財 │    。總淨重3112.66公克，共取0.42公克鑑定用罄， │      │
│    │政部關務署臺北關扣│    總餘3112.24公克。檢出微量第三級毒品"依替唑侖│      │
│    │押貨物運輸工具收據│    "（Etizolam）成分。                         │      │
│    │及搜索筆錄）      │    （見警卷第117頁鑑定書）                     │      │
├──┼─────────┼────────────────────────┼───┤
│2   │3,4-亞甲基雙氧苯基│編號2-2，是混有白色結晶之白色粉末1袋。實稱毛重  │沒收  │
│    │乙基胺戊酮（      │3,0530公克（含1袋），淨重2.8520公克，取樣0.0011 │      │
│    │N-Ethylpentylone）│公克，餘重2.8509公克，檢出N -Ethylpentylone成分 │      │
│    │（毛重約3克）     │。（見警卷第131至132頁鑑定書）                  │      │
│    │                  │                                                │      │
│    │（見警卷第135頁財 │                                                │      │
│    │政部關務署臺北關扣│                                                │      │
│    │押貨物運輸工具收據│                                                │      │
│    │及搜索筆錄）      │                                                │      │
└──┴─────────┴────────────────────────┴───┘
附表二：（阮柏璋之扣案物）
┌──┬─────────┬────────────────────────┬───┐
│編號│物品名稱          │說明                                            │宣告沒│
│    │                  │                                                │收與否│
├──┼─────────┼────────────────────────┼───┤
│1   │第二級毒品甲基安非│檢出甲基安非他命成分                            │沒收  │
│    │他命1包（含袋毛重 │檢驗前淨重10.136公克、檢驗後淨重10.126公克      │銷燬  │
│    │10.93公克）       │                                                │      │
│    │                  │                                                │      │
├──┼─────────┼────────────────────────┼───┤
│2.  │第二級毒品甲基安非│檢出甲基安非他命成分                            │沒收  │
│    │他命1包（含袋毛重 │檢驗前淨重0.739公克、檢驗後淨重0.729公克        │銷燬  │
│    │0.93公克）        │                                                │      │
├──┼─────────┼────────────────────────┼───┤
│3   │IPHONE手機 1支    │雖為阮柏璋所有或持有，但與本案無關              │不沒收│
│    │（含SIM卡，門號   │                                                │      │
│    │0000000000、IMEI：│                                                │      │
│    │000000000000000） │                                                │      │
├──┼─────────┤                                                │      │  
│4   │SAMSUNG手機1支    │                                                │      │   
├──┼─────────┤                                                │      │
│5   │SIM卡1片（門號    │                                                │      │
│    │0000000000）      │                                                │      │          
├──┼─────────┤                                                │      │          
│6   │削尖吸管          │                                                │      │
│    │（含殘渣）1支     │                                                │      │           
├──┼─────────┤                                                │      │   
│7   │夾鏈袋2包         │                                                │      │        
├──┼─────────┤                                                │      │        
│8   │玻璃球1個         │                                                │      │        
├──┼─────────┤                                                │      │    
│9   │電子磅秤1個       │                                                │      │            
├──┼─────────┼────────────────────────┤      │             
│10  │衣服1件           │被告阮柏璋犯案所穿，為證物性質，無沒收必要      │      │             
└──┴─────────┴────────────────────────┴───┘
附表三：（李建村之扣案物）
┌──┬───────────┬──────────────────┬─────┐
│編號│物品名稱              │說明                                │沒收宣告與│
│    │                      │                                    │否        │
├──┼───────────┼──────────────────┼─────┤
│1   │IPHONE 6S手機1支      │李建村所有，供運輸第三級毒品所用    │沒收      │
│    │（IMEI：              │                                    │          │
│    │000000000000000，含SIM│                                    │          │
│    │卡，門號0000000000）  │                                    │          │
├──┼───────────┼──────────────────┼─────┤
│2   │IPHONE 6手機1支（IMEI │李建村所有，與本案無關              │不沒收    │
│    │：                    │                                    │          │
│    │000000000000000）     │                                    │          │    
├──┼───────────┼──────────────────┼─────┤
│3   │IPHONE 7手機1支（IMEI │李建村所有，與本案無關              │不沒收    │
│    │：                    │                                    │          │
│    │000000000000000 ）    │                                    │          │
├──┼───────────┼──────────────────┼─────┤
│4   │IPHONE手機1支         │李建村所有，與本案無關              │不沒收    │      
├──┼───────────┼──────────────────┼─────┤
│5   │IPHONE手機1支         │李建村所有，與本案無關              │不沒收    │       
├──┼───────────┼──────────────────┼─────┤
│6   │國際快捷郵件寄件人聯3 │供運輸第三級毒品犯行時寄送毒品所用之│沒收      │
│    │張（及寄運毒品紙箱3個 │物                                  │          │
│    │，見本院卷第73頁扣押物│                                    │          │
│    │品清單）              │                                    │          │
├──┼───────────┼──────────────────┼─────┤
│7   │K盤1個                │李建村所有，與本案無關              │不沒收    │      
├──┼───────────┼──────────────────┼─────┤
│8   │桌上型電腦主機1台     │李建村所有，與本案無關              │不沒收    │
├──┼───────────┼──────────────────┼─────┤
│9   │筆記型電腦（含變壓器）│李建村所有，與本案無關              │不沒收    │
│    │1台                   │                                    │          │     
└──┴───────────┴──────────────────┴─────┘
附錄論罪科刑法條： 
修正前毒品危害防制條例第4條第3項
製造、運輸、販賣第三級毒品者，處七年以上有期徒刑，得併科
新臺幣七百萬元以下罰金。
修正前毒品危害防制條例第11條第2項
持有第二級毒品者，處二年以下有期徒刑、拘役或新臺幣三萬元
以下罰金。